
<!-- Besoin de changer le # de la ville du titre et la variable Etape  -->

# Étape 1 : `r iti_etape$Details$Descr_Villes[1]`

```{r, echo=FALSE}
Etape <-1


heureDep <- iti_etape$Details$time_depart[Etape]

heureArr <- iti_etape$Details$time_arrivee[Etape]

date_format <- 
  {if (lang == "FR") format(iti_etape$Details$Date[Etape], format = "%A, %d %B %Y", locale = locale("fr")) else format(iti_etape$Details$Date[Etape], format = "%A, %B %dth %Y", locale = locale("en"))}

```


**`r date_format`** 

 **`r iti_etape$Details$KM_Total[Etape]` km**


Le commanditaire d'étape est **`r iti_etape$Details$Commanditaire[Etape]`**. 

## Sommaire

- `r iti_etape$Details$KM_Neutres[Etape]` km neutralisés au départ   
- Sans circuit d'arrivée

----------------------------------------------------
                                              Heure
----------------- ----------------------------------
Départ                                  `r heureDep`

Arrivée finale                         `r heureArr`
----------------------------------------------------

## Parcours

```{r, echo = FALSE, eval = TRUE}

map <- mapview(parcours[Etape,],
        layer.name = "Parcours",
        color = couleurs$bleuTour,
        alpha = 0.7,
        map.types = "OpenStreetMap",
        lwd = 3,
        legend = FALSE)

map@map

# - [ ] Problème, carte trop large, je n'arrive pas à la restreindre dans bs4_book

```


<br/>


<a href="`r iti_etape$Details$Liens[Etape]`" target="blank">Lien vers <strong>Ride with GPS</strong></a>

## Élévation

```{r elev_comp_1, eval=TRUE, echo=FALSE, fig.width=9, fig.height=9}
graph_elev_complet(df = dist_df, num_etape = Etape, iti_etape = iti_etape, language = lang)
```

```{r elev_final_1, eval=TRUE, echo=FALSE, fig.width=9, fig.height=9}
graph_elev_arrivee(df = dist_df, num_etape = Etape, iti_etape = iti_etape, language = lang, km_finaux =  3)
```

## Description détaillée

```{r echo=FALSE}


tableau_Descrip_Etape(Etape, lang)

```


