---
editor_options: 
  chunk_output_type: console
---

<!-- MedMasso.Rmd -->


# Soins médicaux

Chaque coureur étranger doit avoir une assurance médicale. 

**Pas d'assurances, pas de courses !**

Advenant des blessures graves nécessitant une hospitalisation ou une opération, l’assurance devra défrayer les coûts supplémentaires reliés aux frais administratifs et médicaux. Un responsable de l’équipe pourrait avoir à payer les frais à l’hôpital en attendant le remboursement de l’assurance.



### Horaire de la clinique médicale {-}


```{r horraire_med_FR, echo=FALSE}

med_xlsx <- here("excel", "med_masso.xlsx")

df <- read_excel(med_xlsx, sheet = "MEDICAL") 

left_join(x= df, y= dates_FR, by= "code") %>% 
  select(Date = jsem_jour_mois,
         "Heures d'ouverture" = heures) %>%   
  kbl(escape = F, # permet de passer les <br/>
      align = c("l","c")) %>% 
    kable_styling("striped",      # kable_minimal
                  full_width = TRUE) 
```

En dehors de ces heures, les cyclistes peuvent s’adresser à l’accueil et ceux-ci communiqueront avec l’équipe du médical. 

L’équipe médicale sera présente à la ligne de départ 1h avant le début de chaque étape et au fil d’arrivée les 30 minutes suivant la fin de l’étape.



<br/>

### Horaire de la clinique de massothérapie {-}

Afin de bénéficier de soins de massothérapie, veuillez-vous inscrire au local à l'avance. 

**Frais** : Session de 20 min - payable en argent sur place

```{r horraire_masso_FR, echo=FALSE}

df <- read_excel(med_xlsx, sheet = "MASSO") 

left_join(x= df, y= dates_FR, by= "code") %>% 
  select(Date = jsem_jour_mois,
         "Heures d'ouverture" = heures) %>%   
  kbl(escape = F, # permet de passer les <br/>
      align = c("l","c")) %>% 
    kable_styling("striped",      # kable_minimal
                  full_width = TRUE) 
```


### Horaire du salon VIP {-}

Tous les entraîneurs, mécaniciens, massothérapeutes, bénévoles et commanditaires de 18 ans et plus sont invités au *salon VIP*.

Du dimanche `r dates_FR %>% filter(code=="Dim_Av") %>% pull(jour_mois)` au dimanche `r dates_FR %>% filter(code=="Dim") %>% pull(jour_mois)`, de 21h à 3h. 
