---
output: pdf_document
latex_engine: pdflatex
header-includes:
  \usepackage{helvet}
  \renewcommand\familydefault{\sfdefault}
  
  \usepackage{graphicx}

  \usepackage[french]{babel}
  \usepackage[T1]{fontenc} 
  
  \usepackage{pdfpages}
  
  \usepackage{array, multirow}
  \usepackage{tabularx, tabulary, tabu, longtable}
  \usepackage{makecell}

  \setlength{\tabcolsep}{18pt} 
  \renewcommand{\arraystretch}{2} 
  
  \usepackage{fancyhdr}
  \pagestyle{fancy}
  \fancyhead{}
  \fancyhead[C]{\bfseries\leftmark}
  \fancyfoot{}
  \fancyfoot[C]{\thepage}

  \setlength{\headheight}{13pt}
  \setlength{\parindent}{0pt}
  

params:
  annee: 2023
  dates_compl: "11 au 16 juillet 2023"
  ville: "Amos"
  langue: "FR"
---

```{r setup, include=FALSE}
knitr::opts_chunk$set(echo = TRUE)
```

```{r call_Libs_Vars, include=FALSE}
# Appel des librairies et variables partagées
source(here::here("code","_LibsVars.R"))

# Dates
source(here("code", "_Dates.R"))

# Pour accès aux données du fichier excel Itineraires.xlsx
source(here("code","programmation.R"))

# Langue
lang <- params$langue

# Edition  (52e en 2022)
edition <-params$annee - 2022 + 52

# Locale
## https://www.rdocumentation.org/packages/base/versions/3.6.2/topics/locales
{if (lang == "FR") Sys.setlocale("LC_TIME", locale = "fr_CA.UTF-8") 
  else Sys.setlocale("LC_TIME", locale = "en_US.UTF-8") }

opts_chunk$set( warning = FALSE,
                message = FALSE,
                quiet=TRUE)

```
 






\begin{titlepage}

\begin{center}

\huge{\textbf{Tour de l'Abitibi `r params$annee`}}\\

\vspace*{1.5cm}


\begin{figure}[!h]
  \centering    
  \includegraphics[width=0.3\linewidth]{../img/logo/TA_LogoCouleur_Fondransparent.png}
\end{figure}

\vfill

\line(1,0){350}\\[2mm]

\vspace*{0.5cm}
\emph{\huge{\textbf{GUIDE TECHNIQUE}}\\}
\vspace*{1cm}
\Large{\textbf{`r edition`$^e$ édition}}\\
\vspace*{1cm}
\Large{\textbf{Du `r params$dates_compl`}}\\
\vspace*{0.5cm}
\line(1,0){350}\\[2mm]

\vfill

Version :  `r Sys.Date()` \\

\end{center}

\end{titlepage}



\vspace*{1cm}

\tableofcontents
\thispagestyle{empty}

\newpage



\thispagestyle{plain}
\setcounter{page}{1}

\includepdf[scale=0.8,pages=1,pagecommand=\section{Programmation}]{details/prog.png}

\pagebreak


```{r include=FALSE}
Etape <- 1

heureDep <- iti_etape$Details$time_depart[Etape]

heureArr <- iti_etape$Details$time_arrivee[Etape]
```

\thispagestyle{plain}
\section{Étape `r Etape` : `r iti_etape$Details$Descr_Villes[Etape]`}

Présentation de l'étape 1

\begin{table}[h]
\centering
		\begin{tabular}{m{6cm} c}
    		\textbf{} & \textbf{Heure} \\ \hline
    		Départ & `r heureDep`\\ 
    		\*
    		Arrivée & `r heureArr` \\ \hline

	\end{tabular}
\end{table}



\subsection{Parcours}

\begin{figure}[!h]
  \centering    
  \includegraphics[width=\textwidth]{`r here("img", "cartes", "input",  glue("Etape{Etape}_Full.png"))`}
\end{figure}

\pagebreak

\subsection{Détails du départ}

\begin{figure}[!h]
  \centering    
  \includegraphics[width=\textwidth]{`r here("img", "cartes", "input",  glue("Etape{Etape}_Dep.png"))`}
\end{figure}

\

\subsection{Détails de l'arrivée}

\begin{figure}[!h]
  \centering    
  \includegraphics[width=\textwidth]{`r here("img", "cartes", "input",  glue("Etape{Etape}_Arr.png"))`}
\end{figure}


\pagebreak

\subsection{Élévation}

\begin{figure}[!h]
  \centering    
  \includegraphics[width=\textwidth]{`r here("img", "elev", glue("Etape{Etape}_Full_{lang}.png"))`}
\end{figure}


\begin{figure}[!h]
  \centering    
  \includegraphics[width=\textwidth]{`r here("img", "elev", glue("Etape{Etape}_Final_{lang}.png"))`}
\end{figure}

\pagebreak

\includepdf[scale=.9]{`r here("guide_FR_PDF", "details", glue("tableau_{Etape}.pdf"))`}

\pagebreak

```{r include=FALSE}
Etape <- 2
```

\thispagestyle{plain}
\section{Étape `r Etape` : `r iti_etape$Details$Descr_Villes[Etape]`}

Une 2e étape.